【裁判字號】    89,易,146
【裁判日期】    890131
【裁判案由】    違反毒品危害防制條例
【裁判全文】
臺灣新竹地方法院刑事判決                        八十九年度易字第一四六號
    公  訴  人  臺灣新竹地方法院檢察署檢察官
    被      告  甲○○
右列被告因違反毒品危害防制條例案件，經檢察官提起公訴（八十八年度毒偵字第六
七四號、八十八年度偵緝字第四四三號），本院判決如左：
    主  文
甲○○連續施用第二級毒品，累犯，處有期徒刑捌月。
吸食器貳組，沒收。
    事  實
甲○○自民國八十二年間起曾有違反藥事法、違反槍砲彈藥刀械管制條例及五次違反
麻醉藥品管理條例前科紀錄，並於八十五年間因違反麻醉藥品管理條例案件，經本院
判處有期徒刑八月確定，甫於八十七年九月八日假釋期滿執行完畢。又於民國八十七
年間因施用第二級毒品安非他命，而經臺灣新竹地方法院檢察官聲請本院以八十七年
度毒聲字第三五八號裁定送觀察、勒戒後，認無繼續施用毒品傾向，而由臺灣新竹地
方法院檢察署檢察官於八十七年十二月十八日以八十七年度偵緝字第二八五號為不起
訴處分確定。詎其仍基於概括之犯意，自八十八年一月間起（起訴書僅載為自八十八
年三月十七日起）至八十八年十月十九日止（起訴書僅載為自八十八年七月一日止）
，連續在新竹縣竹東鎮○○路○段一九九巷二一號其住處、新竹縣竹東鎮○○街某處
空屋內及新竹縣竹東鎮某不詳處所等處，先後非法施用第二級毒品安非他命多次，嗣
先於八十八年三月十七日下午二時許，在新竹縣竹東鎮○○街六八巷一四號為警查獲
；又於八十八年七月一日下午四時二十分許，在新竹縣竹東鎮○○街一五二號三樓再
度為警查獲，並扣得其所有供施用第二級安非他命所用之吸食器一組；復於八十八年
十月十九日下午五時四十分許，在新竹縣竹東鎮○○路○段一九九巷二一號其住處第
三度為警查獲，又扣得其所有供施用第二級安非他命所用之吸食器一組。旋其再經臺
灣新竹地方法院檢察署檢察官聲請本院以八十八年度毒聲字第一八六八號裁定送觀察
、勒戒後，認有繼續施用毒品傾向（聲請人已另案聲請本院裁定令其入戒治處所施以
強制戒治一年）。案經新竹縣警察局竹東分局報告臺灣新竹地方法院檢察署檢察官偵
查起訴。
    理  由
一、右揭事實業據被告甲○○迭於警訊、偵查中及本院審理時坦承不諱，並有吸食器
    二組扣案足資佐證，且被告先後三次為警查獲後所採尿液經檢驗結果，確均呈甲
    基安非他命陽性反應，有新竹縣衛生局八十八年四月十六日竹縣衛六字第八八０
    七八六號、八十八年七月十四日竹縣衛六字第八八一三七八號、八十八年十月二
    十六日竹縣衛六字第八八二００一號尿液檢驗書暨法務部調查局八十八年八月三
    十一日（八八）陸字第８８０６１１５０１號檢驗通知書共四份在卷足參。再者
    ，被告曾於民國八十七年間即因施用第二級毒品安非他命，經臺灣新竹地方法院
    檢察署檢察官聲請本院以八十七年度毒聲字第三五八號裁定送觀察、勒戒後，認
    無繼續施用毒品傾向，而由臺灣新竹地方法院檢察署檢察官於八十七年十二月十
    八日以八十七年度偵緝字第二八五號為不起訴處分確定。且被告再犯本件後，再
    經臺灣新竹地方法院檢察署檢察官聲請本院以八十八年度毒聲字第一八六八號裁
    定送觀察、勒戒後，乃經認有繼續施用毒品傾向（聲請人已另案聲請本院裁定令
    其入戒治處所施以強制戒治一年）等情，亦有臺灣新竹地方法院檢察署刑案資料
    查註紀錄表、臺灣高等法院被告全國前案紀錄表、本院八十八年度毒聲字第一八
    六八號裁定、臺灣新竹地方法院檢察署檢察官八十七年度偵緝字第二八五號為不
    起訴處分書、臺灣新竹看守所附設勒戒所八十八年十一月四日竹所總字第一六二
    二號函附有無繼續施用毒品傾向證明書暨評估標準紀錄紙等附卷可稽。顯然被告
    前開所為自白，確均與事實相符。綜上，事證已臻明確，被告犯行洵堪認定。
二、按被告曾於民國八十七年間即因施用第二級毒品安非他命，經臺灣新竹地方法院
    檢察署檢察官聲請本院以八十七年度毒聲字第三五八號裁定送觀察、勒戒後，認
    無繼續施用毒品傾向，而由臺灣新竹地方法院檢察署檢察官於八十七年十二月十
    八日以八十七年度偵字第八０三五號為不起訴處分確定，已如前述，乃於五年內
    再犯施用第二級毒品罪，且再經臺灣新竹地方法院檢察署檢察官聲請本院以八十
    八年度毒聲字第一八六八號裁定送觀察、勒戒後，認有繼續施用毒品傾向，則依
    毒品危害防制條例第二十條第三項規定，乃不再適用同條例同條第二項之規定，
    而應依同條例第十條第二項之施用第二級毒品罪處斷。核被告所為係犯毒品危害
    防制條例第十條第二項之施用第二級毒品罪。又其先後多次施用第二級毒品犯行
    ，時間緊接，手法相同，反覆為之，所犯係犯罪構成要件相同之罪名，顯係基於
    概括犯意為之，應依連續犯之規定以一罪論，並依法加重其刑。又其持有第二級
    毒品安非他命之低度行為，應為施用之高度行為所吸收，不另論其持有第二級毒
    品罪。又被告曾於八十五年間因違反麻醉藥品管理條例案件，經本院判處有期徒
    刑八月確定，甫於八十七年九月八日假釋期滿執行完畢之事實，亦有前開臺灣新
    竹地方法院檢察署刑案資料查註紀錄表及臺灣高等法院被告全國前案紀錄表在卷
    足參，茲於執行完畢後五年以內再犯有期徒刑以上之本罪，為累犯，應依法遞加
    重其刑。爰審酌被告自民國八十二年間起曾有違反藥事法、違反槍砲彈藥刀械管
    制條例及五次違反麻醉藥品管理條例前科紀錄，有前開臺灣新竹地方法院檢察署
    刑案資料查註紀錄表及臺灣高等法院被告全國前案紀錄表附卷足參，猶再犯本罪
    ，顯然自制力薄弱，惟念其所為僅戕害自身身心健康，犯罪手段、情節及所生危
    害均尚非重大，且犯罪後坦承犯行，態度尚稱良好等一切情狀，酌予量處如主文
    所示之刑。至扣案之吸食器二組，為被告所有供施用第二級毒品安非他命所用之
    物，併依刑法第三十八條第一項第二款定宣告沒收。
三、末查，被告自八十八年一月間起至八十八年三月十六日止及自八十八年七月二日
    起至八十八年十月十九日止，先後非法施用第二級毒品安非他命多次部分，雖未
    經起訴，惟此部分與公訴意旨部分有連續犯之裁判上一罪關係，本院自得併予審
    酌，附此敘明。
據上論斷，應依刑事訴訟法第二百九十九條第一項前段，毒品危害防制條例第十條第
二項、第十八條第一項前段，刑法第十一條前段、第五十六條、第四十七條、第三十
八條第一項第二款，判決如主文。
本案經檢察官許麗美到庭執行職務。
中    華    民    國      八十九      年      一      月      三十一    日
                              臺灣新竹地方法院刑事第二庭
                                  法  官  汪  銘  欽
右正本證明與原本無異。
如不服本判決，應於判決送達後十日內向本院提出上訴狀（應附繕本），上訴於台灣
高等法院。
                                  書記官  鄭  敏  郎
中    華    民    國      八十九      年      一      月      三十一    日
附錄本案論罪科刑法條全文：
毒品危害防制條例第十條第二項
施用第二級毒品者，處三年以下有期徒刑。


司法院資訊處製作；財團法人民間司法改革基金會備份。
